【裁判字號】    99,訴,67
【裁判日期】    990429
【裁判案由】    毒品危害防制條例等
【裁判全文】
臺灣苗栗地方法院刑事判決                99年度訴字第67號
公  訴  人  臺灣苗栗地方法院檢察署檢察官
被      告  甲○○
            己○○
            丙○○
共      同
指定辯護人  趙建興律師
上列被告等因違反毒品危害防制條例等案件，經檢察官提起公訴
（98年度偵字第5156號、第5264號、第5970號、第6334號、第64
43號、第6469號、98年度毒偵字第1220號），本院判決如下：
    主  文
甲○○轉讓第二級毒品，累犯，處有期徒刑陸月。又共同販賣第
二級毒品未遂，累犯，處有期徒刑壹年參月。又共同犯竊盜罪，
累犯，處有期徒刑陸月。應執行有期徒刑貳年。
己○○共同販賣第二級毒品未遂，處有期徒刑壹年壹月。又施用
第二級毒品，處有期徒刑肆月。應執行有期徒刑壹年參月。
丙○○共同販賣第二級毒品未遂，累犯，處有期徒刑壹年參月。
    犯罪事實
一、轉讓毒品部分
    甲○○於民國98年4 月27日晚間某時許，在苗栗縣頭份鎮土
    牛里三角附近，基於轉讓之意思，無償轉讓重約0.3 公克之
    第二級毒品安非他命予乙○○。
二、販賣毒品未遂部分
    甲○○、己○○、丙○○共同基於意圖營利，販賣第二級毒
    品安非他命之犯意聯絡，由己○○於98年6 月16日晚間某時
    許，接獲買主即綽號「寶貝」之女性友人電話聯絡後，即與
    甲○○聯繫販賣毒品事宜，甲○○再聯繫丙○○由其提供安
    非他命1 包（重約1 公克），欲以新臺幣（下同）4,000 元
    之代價賣給「寶貝」，惟甲○○、己○○將毒品送至新竹市
    後因未能與「寶貝」取得聯繫而未遂。
三、施用毒品部分
    己○○於98年7 月13日早上7 時許，在其位於苗栗縣頭份鎮
    新華里2 鄰大成街39號住處內，施用第二級毒品安非他命1
    次。
四、竊盜部分
    甲○○與丁○○（已經本院判處罪刑在案）共同意圖為自己
    不法之所有，基於竊盜之犯意聯絡，於98年8 月1 日凌晨3
    時許，由甲○○搭載丁○○至苗栗縣竹南鎮頂埔里頂大埔
    107 之6 號前，丁○○以自備鑰匙竊取戊○○所有車牌號碼
    DH-2422 號之紅色廂型車得手。前開供竊盜使用之鑰匙已丟
    棄。
五、案經臺中市警察局第三分局、新竹縣政府警察局竹北分局、
    苗栗縣警察局頭份分局報告臺灣苗栗地方法院檢察署檢察官
    偵查後起訴。
    理  由
一、被告甲○○、己○○、丙○○對於前述犯罪事實，於偵、審
    中均坦白承認（偵5156號卷第79～81頁、偵5970號卷第169
    頁、偵6469號卷第25頁、29頁背面、33頁背面、35頁、36頁
    背面、本院卷第206 頁），並有下列證據附卷可稽：
（一）轉讓毒品部分
    1.證人即共同被告乙○○之證述。
    2.乙○○所使用之0000-000000 號電話與吳林峰所使用之00
      00-000000 號電話之通訊監察譯文1 份。
（二）販賣毒品未遂部分
    1.吳林峰所使用之0000-000000 號電話之通訊監察譯文1 份
      。
    2.己○○所使用之0000-000000 號電話之通訊監察譯文1 份
      。
（三）施用毒品部分
    1.新竹縣政府警察局毒品犯罪嫌疑人尿液採驗作業管制紀錄
      表、詮昕科技股份有限公司98年7 月29日所出具之濫用藥
      物尿液檢驗報告各1 份。
    2.被告己○○之全國施用毒品案件紀錄表、臺灣苗栗地方法
      院檢察署刑案資料查註紀錄表、矯正簡表各1 份。
（四）竊盜部分
    1.證人即共同被告丁○○之證述。
    2.證人戊○○於警詢之陳述。
    3.車牌號碼DH-2422號車輛之失竊報案及尋獲資料1 份。
    4.丁○○竊取、甲○○棄置DH-2422 號車輛地點之照片各1
      份。
    5.戊○○立具之贓物認領保管單1 紙。
    綜上所述，本件事證明確，被告3 人犯行，可以認定，應依
    法論科。
二、論罪科刑
（一）核被告甲○○所為，係犯毒品危害防制條例第8 條第2 項
      之轉讓第二級毒品、同條例第4 條第5 項、第2 項之販賣
      第二級毒品未遂罪及刑法第320 條第1 項之竊盜罪。被告
      己○○所為，係犯同條例第4 條第5 項、第2 項之販賣第
      二級毒品未遂罪及同條例第10條第2 項之施用第二級毒品
      罪。被告丙○○所為，係犯同條例第4 條第5 項、第2 項
      之販賣第二級毒品未遂罪。就販賣毒品未遂罪部分，被告
      甲○○與己○○、丙○○有犯意聯絡及行為分擔，均為共
      同正犯。就竊盜部分，被告甲○○與丁○○有犯意聯絡及
      行為分擔，亦均為共同正犯。被告甲○○、己○○所犯各
      罪，係分別基於個別犯意所為，均應分論併罰。被告甲○○前曾於96年間因竊盜案件，經本院分別判處有期徒刑7
      月、8 月，定應執行刑為有期徒刑1 年2 月確定，嗣於97
      年9 月24日縮刑期滿執行完畢；被告丙○○，前曾於96
      年間因施用毒品案件，經本院分別判處有期徒刑9 月、9
      月、7 月、7 月，定應執行刑為有期徒刑1 年10月確定，
      嗣於98年4 月4 日縮刑期滿執行完畢；此有臺灣高等法院
      被告前案紀錄表各1 份在卷可證，其等於有期徒刑執行完
      畢後5 年內，故意再犯上開有期徒刑以上之罪，均為累犯
      ，應分別依法加重其刑。至各被告所共犯之販賣毒品未遂
      罪，並各依刑法第25條第2 項規定，按既遂犯之刑減輕之
      。被告甲○○除於偵查中自白外並供出其毒品來源（偵
      6469號卷第26～27頁），因而查獲共犯丙○○；被告己○○、丙○○於偵、審中均自白犯罪，分別依毒品危害防制
      條例第17條第1 、2 項之規定，均予減輕其刑（毒品危害
      防制條例第17條第1 項法定減輕之情事，本質上必然包括
      同條第2 項之減輕事由，故被告甲○○部分，雖同時符合
      兩項事由，但應僅依第1 項較有利之規定減輕，而無重複
      減輕之餘地）。被告甲○○、丙○○就此部分同有刑之加
      重及減輕事由，爰依刑法第71條第1 項先加後減之。
（二）爰審酌被告甲○○、丙○○所為犯行，均為累犯，被告己○○並無累犯之情事；各被告所犯本件販賣毒品未遂部分
      ，依全部情狀以觀，數量微小，行為不遂，情節非重；被
      告甲○○轉讓毒品部分，數量甚小；竊盜部分，手段尚屬
      單純，被告己○○施用毒品部分為自我傷害行為；以及被
      告3 人於偵、審中均坦白認罪，頗有悔意等一切情狀，分
      別量處如主文所示之刑，並就其中被告甲○○、己○○部
      分，定其應執行刑。另被告己○○交付被告丙○○之2,
      000 元，僅係共犯間為取信對方所為（即被告己○○為取
      信丙○○），已經被告己○○、丙○○供述在卷（偵5156
      號卷第79～81頁），自非本件販賣毒品之所得，故不予宣
      告沒收追徵，附此說明。
據上論斷，刑事訴訟法第299 條第1 項前段、毒品危害防制條例
第4 條第5 項、第2 項、第8 條第2 項、第10條第2 項、第17條
第1 、2 項、刑法第320 條第1 項、第11條前段、第25條第2 項
、第28條、第47條第1 項、第51條第5 款、第71條第1 項、刑法
施行法條第1 條之1 第1 項、第2 項前段，判決如主文。
本案經檢察官陳怡龍到庭執行職務。
中    華    民    國    99    年    4     月    29    日
                  刑事第二庭  審判長法  官  楊 清 益
                                    法  官  林 靜 雯
                                    法  官  蔡 志 宏
以上正本證明與原本無異。
如不服本判決應於收受判決後10日內向本院提出上訴書狀，並應
應敘述具體理由。其未敘述上訴理由者，應於上訴期間屆滿後20
日內向本院補提理由書( 均須按他造當事人之人數附繕本) 「切
勿逕送上級法院」。
                                    書記官  廖 仲 一
中    華    民    國    99    年    4     月    30    日
附錄論罪科刑之法條：
刑法第320 條第1 項
意圖為自己或第三人不法之所有，而竊取他人之動產者，為竊盜
罪，處5 年以下有期徒刑、拘役或500 元以下罰金。
毒品危害防制條例第4 條
製造、運輸、販賣第一級毒品者，處死刑或無期徒刑；處無期徒
刑者，得併科新臺幣1,000萬元以下罰金。
製造、運輸、販賣第二級毒品者，處無期徒刑或7 年以上有期徒
刑，得併科新臺幣700 萬元以下罰金。
製造、運輸、販賣第三級毒品者，處5 年以上有期徒刑，得併科
新臺幣500 萬元以下罰金。
製造、運輸、販賣專供製造或施用毒品之器具者，處1 年以上7
年以下有期徒刑，得併科新臺幣100 萬元以下罰金。
前四項之未遂犯罰之。
毒品危害防制條例第8 條第2 項
轉讓第二級毒品者，處6 月以上5 年以下有期徒刑，得併科新臺
幣70萬元以下罰金。
毒品危害防制條例第10條第2 項
施用第二級毒品者，處3 年以下有期徒刑。

司法院資訊處製作；財團法人民間司法改革基金會備份。
